# 请教陈版主有关未实现内部交易损益实现问题

提问人：chenlingao 时间：2013-03-24 20:23:30
陈版主，您好！A公司原持有B公司100%股权， 2011 年A将自己的存货出售给B，B也作为存货管理，A在此项交易中实现的利润为100 万。 2011 年合并报表时将此作为未实现内部交易损益予以抵消。 2012 年，A出售了B公司75%股权，对B改为权益法核算。请问陈版主A在合并报表的时候，是将该上年未实现的 100 万利润全额却认为当期投资收益，还是仅确认75%（即 75 万），另外 25 万调整长期股权投资？

回答人：chenyiwei
在A的 2012 年度合并报表中，视同该项内部交易损益已经随着对B的控制权丧失 100 ％实现（而不是仅实现 75 ％）。对于 25 ％的剩余股权，按处置日公允价值重新计量，不考虑以前内部交易未实现损益的影响。

回答人：chenyiwei
回复 chenlingao 的帖子
本问题是以非货币资产对子公司出资后出售子公司部分股权导致丧失控制权，而你说的以前回复的问题可能是以实物资产向权益法核算的联营企业投资。即，接受投资的企业在接受投资的时点是子公司还是联营企业，会造成处理结果的不同。
这个问题反映的是SIC 13和IFRS 10在此问题上的逻辑不一致，IASB也已注意到这一问题，并在近日启动相关的程序，试图弥合两者之间的差异。

提问人：chenlingao 时间：2013-03-25 02:49:27
回复 chenyiwei 的帖子
万分感谢陈版主这么晚还帮忙答疑解惑，向您致以诚挚的敬意，再请教一下陈版主两个问题： 1 、 “对于 25 ％的剩余股权，按处置日公允价值重新计量” 如果公允价值与账面价值差异较小，能否依据重要性原则不予调整直接按账面价值确认？
2 、如果是以货币资金对子公司出资出售部分股权导致丧失控制权是不是也是视同该项内部交易损益已经随着对B的控制权丧失 100 ％实现。

回答人：chenyiwei
1 、可以，根据重要性原则把握； 2 、如果是货币出资，实际上在出资环节是不会有内部未实现损益的。

提问人：chenlingao 时间：2014-02-19 11:10:56
请问陈版主对于抵消未实现内部交易损益，需要考虑所得税影响吗？比如收入 400 ，成本 300 ，毛利 100 ，所得税税率25%，在出售方盈利或亏损的情况下，最后确认的未实现内部交易损益是一致的吗？

回答人：chenyiwei
对内部交易未实现损益，期末应考虑其合并报表层面的递延所得税影响。参考《计学撮要 2011 》P253～ 256 的问答“集团合并报表层面与已抵销的内部交易未实现损益相关的递延所得税资产/负债的适用税率”。

提问人：chenlingao 时间：2014-02-19 21:10:02
谢谢陈版主，不好意思，我的上个帖子问题没有表述清楚，我问的是在计算未实现内部交易损益的时候，是等于“该项交易的收入-成本”还是“（该项交易的收入-成本）*（1-所得税税率）”？

回答人：chenyiwei
应抵消的内部交易损益为收入减成本。递延所得税影响另外计算。